【裁判字號】    90,訴,647
【裁判日期】    900510
【裁判案由】    違反著作權法等
【裁判全文】
臺灣高雄地方法院刑事判決                            九十年度訴字第六四七號
    公  訴  人  臺灣高雄地方法院檢察署檢察官
    被      告  乙○○
右列被告因違反著作權法等案件，經檢察官提起公訴（九十年度偵字第二七三四號）
，本院判決如左：
    主  文
乙○○以明知為侵害著作權之物而意圖營利而交付之方法侵害他人之著作權為常業，
處有期徒刑壹年貳月；緩刑參年。
扣案如附表所示之音樂光碟片陸佰伍拾貳片、錄音帶佰壹拾柒卷均沒收。
    事  實
一、乙○○明知向綽號「阿龍」之不詳年籍、姓名成年男子所購得如附表所示之「劉
    若英，年華等」等盜版音樂光碟片、錄音帶（專輯名稱、被侵害歌曲名稱、著作
    權人及數量均詳如附表所示），分別係侵害如附表所示之己○○○○樂股份有限
    公司、丁○○○○樂股份有限公司、甲○○○○業股份有限公司、癸○○○○樂
    股份有限公司、丙○○○○份有限公司、新力歌倫比亞音樂股份有限公司、博德
    曼股份有限公司、辛○○○○份有限公司、庚○○○○片股份有限公司、壬○○
    ○○份有限公司、艾迴股份有限公司、戊○○○○有限公司（下稱新點子公司）
    等十二家公司享有著作權之錄音著作，而擅自重製之侵害著作權之物；又其中「
    舞曲大帝國第八輯」、「舞曲大帝國之卡通樂園」之光碟片封面上之「舞曲大帝
    國（MAXI KINGDOM）」圖樣，係新點子公司向我國經濟部中央標準局（已於民國
    八十八年一月二十六日改制為智慧財產局）申請註冊登記，取得至九十年六月十
    五日止指定使用於雷射唱片、卡式錄音帶、錄音帶盒、雷射唱片盒等商標專用權
    ，而未經新點子公司之同意或授權，使用於上開音樂光碟片封面上。竟意圖營利
    ，於九十年一月十三日，以每片音樂光碟片及每卷錄音帶均為新臺幣（下同）五
    十元之價格販入後，自翌日起意圖散布販賣而陳列在台中某地及高雄縣鳳山市○
    ○路國父紀念館廣埸內等不特定地點攤位上，以每片音樂光碟片一百元、每三卷
    錄音帶二百元之價格，販賣予不特定人，賴以維生，並以之為常業。嗣於同年一
    月二十一日二十三時三十分許，在高雄縣鳳山市○○路國父紀念館廣埸內為警當
    場查獲，並扣得如附表所示非法重製之盜版音樂光碟片六百五十二片、錄音帶三
    百十七卷等物。
二、案經己○○○○樂股份有限公司、丁○○○○樂股份有限公司、甲○○○○業股
    份有限公司、癸○○○○樂股份有限公司、丙○○○○份有限公司、新力歌倫比
    亞音樂股份有限公司、博德曼股份有限公司、辛○○○○份有限公司、庚○○○
    ○片股份有限公司、壬○○○○份有限公司、艾迴股份有限公司、戊○○○○有
    限公司訴由內政部警政署保安警察隊第二總隊移送臺灣高雄地方法院檢察官偵查
    起訴。
    理  由
一、訊據被告乙○○對於在右揭時、地遭警查獲其販賣光碟片、錄音帶之情並不否認
    ，惟矢口否認有何侵害著作權之犯行，並辯稱：不知道被查獲之光碟片、錄音帶
    是盜版的等語。然查，右揭犯罪事實，業據告訴代理人李正興、陳瑞發於警訊時
    、朱晉輝於偵查中指訴綦詳，復有正版著作之封面七張、商標註冊證一份附卷可
    稽，及如附表所示之盜版音樂光碟片六百五十二片、錄音帶三百十七卷扣案可佐
    。被告所販賣之光碟片、錄音帶，無論就外型包裝上及價格均與一般正版光碟片
    、錄音帶相異懸殊，其辯稱不知道所賣為盜版物，顯係卸責之詞，不足採信。又
    被告在其攤位上，所陳列販賣之盜版光碟片合計多達六百五十二片、盜版錄音帶
    三百十七卷，數量甚多，整攤均是盜版物，且自承當時無其他職業，販售上開盜
    版物每日可獲利二、三千元，依其販賣之方式、數量，既有反覆以同類侵害著作
    權為目的之行為，顯係以販賣盜版光碟片為業甚明。被告罪證明確，犯行堪以認
    定。
二、核被告所為，係違反著作權法第八十七條第二款規定，而觸犯同法第九十三條第
    三款、第九十四條以明知為侵害著作權之物，意圖營利而交付之方法侵害他人之
    著作權為常業罪及商標法第六十三條之明知為仿冒商標商品而販賣罪。其意圖散
    布販賣而陳列侵害著作權之物之階段行為，為意圖營利而交付侵害著作權之物之
    高度行為（即販賣行為）所吸收，不另論罪。又被告以一意圖營利而交付之行為
    ，同時侵害告訴人滾石國音樂股份有限公司等公司之著作財產權，為想像競合犯
    ，應從一重處斷。再被告先後多次違反商標法之犯行，均時間緊接，方法相同，
    觸犯構成要件相同之罪名，顯均係基於概括犯意為之，為連續犯，應依刑法第五
    十六條規定論以一罪。又被告以一行為同時觸犯上開二罪，為想像競合犯，應依
    刑法第五十五條前段從一重之以明知為侵害著作權之物，意圖營利而交付之方法
    侵害他人之著作權為常業罪處斷。爰審酌被告貪圖個人不法利益，侵害他人著作
    財產權及商標專用權，侵害告訴人權益甚鉅，惟其販賣期間尚短及犯後坦承部分
    犯行等一切情狀，量處如主文所示之刑。又被告未曾受有期徒刑以上刑之宣告，
    有台灣高等法院檢察署刑案紀錄簡覆表乙件在卷可稽，經此教訓後，應知警惕，
    當無再犯之虞，本院因認對其所宣告之刑，以暫不執行為適當，爰併予宣告緩刑
    三年，以勵自新。至扣案有仿冒商標及音樂著作之音樂光碟片「舞曲大帝國之卡
    通樂園」六片、「舞曲大帝國第八輯」一片，係犯商標法第六十三條所販賣之商
    品，應依商標法第六十四條規定，宣告沒收。扣案如附表所示之盜版音樂光碟片
    除上開七片外共計六百四十五片、盜版錄音帶三百十七卷，均係被告所有供犯罪
    所用之物，業據其供承在卷，應依刑法第三十八條第一項第二款之規定，宣告沒
    收。
據上論斷，應依刑事訴訟法第二百九十九條第一項前段，著作權法第八十七條第二款
、第九十三條第三款、第九十四條，商標法第六十三條、第六十四條，刑法第十一條
前段第五十六條、第五十五條、第七十四條第一款、第三十八條第一項第二款，判決
如主文。
中      華      民      國    九十      年      五      月      十      日
                              台灣高雄地方法院刑事第一庭
                                      法  官    郭佳瑛
右正本證明與原本無異。
如不服本判決，應於判決送達後十日內，向本院提出上訴狀。
                                      書記官    王美玲
中    華    民    國      九十      年      五      月      十一      日
附錄法條：
商標法第六十三條
著作權法第八十七條
著作權法第九十三條
著作權法第九十四條


司法院資訊處製作；財團法人民間司法改革基金會備份。
